臺灣新北地方法院板橋簡易庭民事簡易判決
111年度板簡字第1190號
原      告  吳米琪  



訴訟代理人  吳弘鵬律師
            張煜律師  
複代理人    鄒宜璇律師
訴訟代理人  謝曜州律師
被      告  楊正宇  

            黃愷鈞  

            林世友  

上列當事人間請求侵權行為損害賠償事件，於中華民國111年11
月25日言詞辯論終結，本院判決如下︰
     主  文
原告之訴及假執行之聲請均駁回。
訴訟費用由原告負擔。
    事實及理由
壹、程序部分：
　　按訴訟全部或一部之裁判，以他訴訟之法律關係是否成立為
    據者，法院得在他訴訟終結前，以裁定停止訴訟程序，固為
    民事訴訟法第182條第1項所明定，所謂訴訟全部或一部之裁
    判，以他訴訟之法律關係是否成立為據者，係指他訴訟之法
    律關係是否成立，為本件訴訟先決問題者而言；若他訴訟是
    否成立之法律關係，並非本件訴訟之先決問題，則其訴訟程
    序即毋庸停止。被告雖抗辯本件應於本院111年度簡上字第2
    91號民事事件審理終結前停止訴訟云云，然該案件並非本件
    之前提法律關係，是被告前開抗辯，於法未合，並非可採。
貳、實體部分：
一、原告起訴主張：
㈠、原告為新北市○○區○○○街0000號3樓之所有權人(下稱系爭3樓)
    、被告楊正宇及黃愷鈞為新北市○○區○○○街0000號4樓之所有
    權人(下稱系爭4樓)、被告林世民則為被告楊正宇及黃愷鈞
    找來之冷氣師傅，先予敘明。經查，被告楊正宇及黃愷鈞為
    修理冷氣而委請被告林世民於民國110年11月19日至系爭4樓
    進行修繕，然修繕前未通知原告亦未就周邊可能造成之聲響
    及汙損進行防護措施，致原告心生壓力而受有身體健康之損
    害；並於修繕過程中，被告林世民無視原告阻止其修繕之舉
    措，明知其修繕方式將造成原告家中損害，卻仍聽從被告楊
    正宇及黃愷鈞之指示而為之，致汙水連日傾落至原告所有之
    系爭3樓亦受有財產損害，是原告爰依民法第184條第1項及
    第185條規定向被告楊正宇、黃愷鈞及林世民請求連帶賠償
    責任，應屬有據。
㈡、原告請求賠償之項目及金額，分述如下：
  ⒈固有財產之損失費用新臺幣(下同)31,500元：
　　原告因被告楊正宇及黃愷鈞指示被告林世民修繕冷氣，致系
    爭3樓受有損害，而需支出修繕費用，共31,500元。
  ⒉醫療相關費用750元：
　　原告受有極大精神壓力而分別於110年11月22日、同年11月2
    9日、同年12月13日、同年12月27日及111年1月24日需就診
    之醫療費用，共計750元。
  ⒊精神慰撫金250,000元：
　　本件被告無視原告阻止其修繕之舉措，明知其修繕方式將造
    成原告家中之損害，卻仍聽從被告楊正宇及黃愷鈞之指示而
    為之，致原告受有極大精神壓力，此有欣慈診所診斷證明書
    可稽，是原告請求渠等連帶賠償250,000之精神慰撫金，應
    屬適當。
㈢、為此，爰依民法第184條、第195條規定，提起本件訴訟，並
    聲明：⒈被告楊正宇、黃愷鈞及林世民應連帶給付原告282,2
    50元，及自起訴狀繕本送達翌日起至清償日止，按週年利率
    百分之五計算之利息；⒉願供擔保，請准宣告假執行。
㈣、對被告抗辯之陳述
　  本案實具相當因果關係，且原告至今仍有持續追蹤治療，被
    告等人之行為，確實為原告之身心壓力來源。
二、被告楊正宇、黃愷鈞則以：
㈠、被告楊正宇、黃愷鈞的冷氣室外機裝設於建設公司規劃的位
    置，並未造成侵害的行為，本件裝置為空氣濾清機，係裝置
    於被告楊正宇、黃愷鈞的專用產權範圍之內。
㈡、原告主張固有財產之損失費用3萬1500元為無理由，裝置空氣
    濾清機縱有絕緣材料碎屑等落人原告之陽台或露台等處，也
    不可能造成原告所主張的損害，此為違背經驗法則之說法，
    原告又未舉證以實其說，只有拿出所謂家事工程款發票不足
    為憑。醫療相關費用750元，完全看不出因果關係，被告的
    裝置空氣濾清機與原告的精神壓力完全無關，原告主張顯不
    可採。最後，精神慰撫金25萬元完全沒有依據，也沒有因果
    關係。茲據原告主張被告造成原告家中之損害，因而造成精
    神壓力，這些有利於己之事實，原告應負舉證之責任，指出
    與產生精神壓力間的因果關係。
㈢、原告於鈞院110年度板簡字第1394號業已起訴被告(該案之訴
    訟標的：排除侵害)有關冷氣室外機裝設問題，該案判決原
    告(亦為本案原告)敗訴等語置辯，並聲明：原告之訴駁回。
三、被告則以：
　　我有擦拭冷氣，我下半身的褲子是迷彩褲等語置辯，並聲明
    ：原告之訴駁回。
四、法院之判斷：
㈠、按因故意或過失，不法侵害他人之權利者，負損害賠償責任
    ；故意以背於善良風俗之方法，加損害於他人者亦同，民法
    第184 條第1 項定有明文。而不法侵害他人之身體、健康、
    名譽、自由、信用、隱私、貞操，或不法侵害其他人格法益
    而情節重大者，被害人雖非財產上之損害，亦得請求賠償相
    當之金額，此觀民法第195 條第1 項規定亦明。又於他人居
    住區域發出超越「一般人」社會生活所能容忍之噪音，應屬
    不法侵害他人居住安寧之人格利益，如其情節重大，被害人
    非不得依民法第195條第1項規定請求賠償相當之金額（最高
    法院92年度臺上字164號判例意旨參照）。是依上開判例要
    旨，明顯揭諸噪音之侵權行為認定，應以是否「一般人社會
    生活所能容忍」之客觀標準決定，而非單憑案件當事人主觀
    喜惡或感受為認定。次按當事人主張有利於己之事實者，就
    其事實有舉證之責任，民事訴訟法第277 條前段定有明文。
    民事訴訟如係由原告主張權利者，應先由原告負舉證之責，
    若原告先不能舉證，以證實自己主張之事實為真實，則被告
    就其抗辯事實即令不能舉證，或其所舉證據尚有疵累，亦應
    駁回原告之請求。因此，如原告主張被告應負侵權行為責任
    者，應由原告就被告有故意或過失不法侵害其權利，或故意
    以背於善良風俗之方法加損害於原告之侵權行為成立要件負
    舉證責任。
㈡、原告雖主張被告被告楊正宇及黃愷鈞為修理冷氣而委請被告
    林世民至系爭4樓進行修繕，然修繕前未通知原告亦未就周
    邊可能造成之聲響及汙損進行防護措施，致汙水連日傾落至
    原告所有之系爭3樓，原告受有財產損害，且心生壓力而受
    有身體健康之損害云云。原告固據提出醫療費用單據及家事
    工程款之統一發票為證，惟仍無從證明與被告等修理冷氣件
    具有相當因果關係，且依據原告所主張內容，修理冷氣縱然
    有暫時之施工噪音及髒汙，但客觀上並無法認為被告等修繕
    冷氣所發生之噪音及灰塵，已超越「一般人社會生活所能容
    忍」之客觀標準，原告就此部分，亦未能舉證以佐其說，揆
    諸上開說明，原告此部分主張，即非可採。其依侵權行為之
    法律關係，請求被告等負賠償責任，應無理由。
㈢、從而，原告依第184條、第195條之法律關係，請求被告楊正
    宇、黃愷鈞及林世民應連帶給付原告282,250元，及自起訴
    狀繕本送達翌日起至清償日止，按週年利率百分之五計算之
    利息，為無理由，應予駁回。另原告之訴既經駁回，其假執
    行之聲請即失所附麗，應併予駁回。
五、本件判決事證基礎已臻明確，兩造其餘主張、陳述及所提證
    據，經本院審酌後，認與判決結果已無影響，爰不再一一論
    述，併予敘明。
六、訴訟費用負擔之依據：民事訴訟法第78條。
中　　華　　民　　國　　111 　年　　12　　月　　9 　　日
                  臺灣新北地方法院板橋簡易庭
                      法      官 許珮育
以上正本係照原本作成。
如不服本判決，應於送達後20日內，向本院提出上訴狀並表明上
訴理由，如於本判決宣示後送達前提起上訴者，應於判決送達後
20日內補提上訴理由書（須附繕本）。
中　　華　　民　　國　　111 　年　　12　　月　　9 　　日
                      書  記  官 吳昌穆